【裁判字號】    92,交易,256
【裁判日期】    920930
【裁判案由】    過失傷害
【裁判全文】
臺灣板橋地方法院刑事判決                        九十二年度交易字第二五六號
    公  訴  人  臺灣板橋地方法院檢察署檢察官
    被      告  丙○○
右列被告因過失傷害案件，經檢察官提起公訴（九十一年度偵字第一八三三八號），
本院依簡式審判程序，判決如左：
    主  文
丙○○因過失傷害人，處拘役肆拾日，如易科罰金，以參佰元折算壹日。
    事  實
一、丙○○於民國九十一年八月五日八時許，駕駛車牌號碼ＩＢ－七三四九號自用小
    貨車，沿台北縣永和市○○路自西向東行駛，行經保福路與新生路交岔路口時，
    原應注意車輛行經閃光黃燈號誌岔路口，應減速接近，注意安全，小心通過，而
    當時天候陰、有日間自然光線、路面無缺陷、無障礙物、視距良好，依丙○○之
    智識程度及當時情況，並無不能注意之情事，適有甲○○騎乘車號號碼ＲＰＢ－
    九二八號輕機車，亦未遵守燈光號誌及支線車應讓幹道車先行之規定，即沿新生
    路自北向南橫越保福路直行，丙○○竟疏未減速，仍以時速約三十公里之速度通
    過上開交岔路口，致其駕駛之ＩＢ－七三四九號汽車與ＲＰＢ－九二八號機車發
    生擦撞，甲○○人車倒地，並受有右肩挫傷、下肢多處擦傷之傷害。
二、案經甲○○訴由台北縣政府警察局永和分局報請台灣板橋地方法院檢察署檢察官
    偵查起訴，本院於準備程序進行中，被告丙○○就被訴事實為有罪之陳述，經告
    知被告簡式審判程序之旨，並聽取當事人之意見後，裁定進行簡式審判程序。
    理  由
一、右揭犯罪事實，業據被告丙○○於本院審理中自白不諱，核與證人即告訴人甲○
    ○於警訊、偵查及本院審理中證述：兩車於保福路、新生路交岔口發生撞擊之情
    節相符，另有道路交通事故調查報告表一份、交通事故現場圖、現場照片十二張
    在卷可稽，堪認被告自白與事實相符，得採為裁判之基礎。上開道路交通事故調
    查報告表雖記載：甲○○駕駛之車號ＲＰＢ－九二八號輕機車之行駛方向，係自
    新生路左轉保福路云云，惟此部分業據告訴人於偵查、本院審理中證稱：伊係沿
    新生路自北向南橫越保福路直行，在警局說要左轉，應係緊張所致之錯誤等情明
    確，被告於警訊中亦稱：當時雙方確實都是要直行等語，另證人即製作上開調查
    報告表之台北縣政府警察局永和分局警員乙○○復於本院調查時證稱：事故調查
    表上記載機車要左轉，是甲○○說的等語，足見甲○○行經該路口時確實係直行
    ，交通事故調查表此部分細節性錯誤，既經更正，其餘部分自仍得採為判決之基
    礎。再按汽車行駛至交岔路口，其行進應遵守燈光號誌或交通警察之指揮，道路
    交通安全規則第一百零二條第一項第一款前段定有明文；又查台北縣永和市○○
    路與新生路之交岔路口，保福路方向之交通號誌，為閃光黃燈，新生路方向為閃
    光紅燈，另據台北縣政府警察局永和分局道路交通事故肇因研判表記載明確，則
    「閃光黃燈表示『警告』，車輛應減速接近，注意安全，小心通過」，道路交通
    標誌標線號誌設置規則第二百十一條第一項第一款復有明定，被告駕車自應注意
    上開規定，而依卷附交通事故調查報告表之記載，本件肇事當時天候陰、有日間
    自然光線、路面無缺陷、無障礙物、視距良好，依丙○○之智識程度及當時情況
    ，並無不能注意之情事，被告疏未注意閃光黃燈之指示，減速接近路口，竟仍以
    時速約三十公里之速度通過，被告之駕車行為顯有過失，本件事故經送台灣省車
    輛行車事故覆議鑑定委員會鑑定結果，亦同此認定，有該會九十二年三月三日府
    覆議字第九二一００五五號函在卷可佐，益徵被告就本件車禍之發生確有過失無
    訛。雖告訴人亦未遵守新生路方向閃光紅燈之指示先停止於交岔路口前，復違反
    支線車應讓幹道車先行之規定，即沿新生路自北向南橫越保福路直行，其對事故
    之發生亦有過失，且為肇事之主因，惟此僅係供本院量刑之參考，及告訴人請求
    民事賠償時有無過失相抵之問題而已，尚不能據此解免被告之過失罪責。又告訴
    人於發生事故後，旋於翌日即九十一年八月六日至東元綜合醫院治療，經該醫院
    診斷結果，告訴人受有右肩挫傷、下肢多處擦傷之傷害，另有該院診斷證明書一
    紙附卷可憑，是告訴人甲○○所受上開傷勢，與被告之過失行為間，具有相當因
    果關係。綜上所述，本件事證明確，被告犯行堪予認定。
二、核被告丙○○所為，係犯刑法第二百八十四條第一項前段之過失傷害罪。被告於
    肇事後，雖留在事故現場未逃逸，惟其並未報警，且斯時警察恰在附近，已知悉
    被告姓名，此有被告警訊筆錄及台北縣政府警察局偵辦交通事故案件涉嫌人是否
    自首調查表各一份在卷可參，是本件不合於自首之要件，被告無從獲得減輕刑責
    之寬典，附此敘明。爰審酌被告前無犯罪科刑之紀錄，有台灣高等法院被告全國
    前案紀錄表一份供憑，其因過失而犯本罪，惡性不重，且被告過失程度較輕，僅
    為肇事之次因，又犯後態度尚稱良好，惟迄今尚未與被害人達成和解等一切情狀
    ，量處如主文所示之刑，並諭知易科罰金之折算標準，以示懲儆。
據上論斷，應依刑事訴訟法第二百七十三條之一第一項、第二百九十九條第一項前段
，刑法第二百八十四條第一項前段、第四十一條第一項前段，罰金罰鍰提高標準條例
第一條前段、第二條，判決如主文。
本案經檢察官許智評到庭職行職務。
中      華      民      國    九十二    年      九      月     三十     日
    臺灣板橋地方法院交通法庭
                                    法    官  劉元斐
右正本證明與原本無異。
如不服本判決，應於判決送達後十日內向本院提出上訴狀 (應附繕本) ，上訴於臺灣
高等法院。
                                          書記官    郭玉芬
中      華      民      國      九十二     年    九    月      三十    日
附錄本案論罪科刑法條全文：
刑法第二百八十四條第一項
因過失傷害人者，處六月以下有期徒刑、拘役或五百元以下罰金。致重傷者，處一年
以下有期徒刑、拘役或五百元下罰金。


司法院資訊處製作；財團法人民間司法改革基金會備份。
